臺灣高等法院刑事裁定
110年度抗字第882號
抗  告  人
即 受刑 人  宋朝聖


                    （現在法務部○○○○○○○○○○○執行中）
上列抗告人即受刑人因聲請定其應執行刑案件，不服臺灣桃園地
方法院中華民國110年4月26日裁定（110年度聲字第719號），提
起抗告，本院裁定如下：
    主  文
抗告駁回。                                             
    理  由
一、原裁定意旨略以：抗告人即受刑人宋朝聖（下稱受刑人）因
    違反毒品危害防制條例等案件，經先後判處如附表所示之罪
    刑，並均確定在案，有各該刑事判決書及臺灣高等法院被告
    前案紀錄表在卷可稽。其中附表編號1、3係得易科罰金之罪
    ，另編號2係不得易科罰金之罪，合於刑法第50條第1項但書
    第1款情形，須經受刑人請求檢察官聲請定其應執行刑者，
    始得依第51條規定定之。茲受刑人具狀向檢察官請求就附表
    所示之罪併定應執行刑，有受刑人是否聲請定應執行刑調查
    表可佐，而檢察官以本院為該案件犯罪事實最後判決之法院
    ，聲請定其應執行之刑，認聲請為正當，應予准許，且審酌
    被告所犯如附表編號1至3所示之罪之法益侵害類型、犯罪手
    法及犯罪動機等定執行刑情狀，爰裁定其應執行之刑有期徒
    刑1年2月等語。
二、抗告意旨略以：受刑人所犯案件均為同年度之案件，請求重
    新審酌，從輕酌定應執行刑等語。
三、按裁判確定前犯數罪者，併合處罰之；宣告多數有期徒刑者
    ，於各刑中之最長期以上，各刑合併之刑期以下定其刑期，
    但不得逾30年，此為刑法第50條、第51條第5款及第53條所
    明定。次按，數罪併罰之定應執行之刑，係出於刑罰經濟與
    責罰相當之考量，並非予以犯罪行為人或受刑人不當之利益
    ，為一種特別的量刑過程，相較於刑法第57條所定科刑時應
    審酌之事項係對一般犯罪行為之裁量，定應執行刑之宣告，
    乃對犯罪行為人本身及所犯各罪之總檢視，除應考量行為人
    所犯數罪反應出之人格特性，並應權衡審酌行為人之責任與
    整體刑法目的及相關刑事政策，在量刑權之法律拘束性原則
    下，依刑法第51條第5款之規定，採限制加重原則，以宣告
    各刑中之最長期為下限，各刑合併之刑期為上限，但最長不
    得逾30年，資為量刑自由裁量權之外部界限；並應受法秩序
    理念規範之比例原則、平等原則、責罰相當原則、重複評價
    禁止原則等內部抽象價值要求，使以輕重得宜，罰當其責。
    個案之裁量判斷，除非有全然喪失權衡意義或其裁量行使顯
    然有違比例、平等諸原則之裁量濫用情形，否則縱屬犯罪類
    型雷同，仍不得將不同案件裁量之行使逕予比附援引（最高
    法院100年度台上字第21號、103年度台抗字第319號裁判意
    旨參照）。是所定執行刑之多寡，係屬實體法上賦予法院依
    個案自由裁量之職權，如所為裁量未逾上述法定範圍，且無
    濫權情形，即無違法可言。
四、本院查：
(一)本件受刑人犯如附表所示之罪，經分別判處如附表所示之刑
    ，先後確定在案。上開附表編號1至3所示數罪分別均係附表
    編號1裁判確定前所犯，而有二以上裁判，原審法院因依檢
    察官及受刑人之聲請（茲據檢察官依受刑人就附表所示各罪
    請求聲請定其應執行之刑見卷附臺灣桃園地方檢察署依102
    年1月23日修正之刑法第50條調查受刑人是否聲請定應執行
    刑調查表，見執聲卷第2頁），就附表編號1至3所示各罪，
    定其應執行之刑。依受刑人所犯附表編號1至3各罪之宣告刑
    ，最長期之刑為有期徒刑8月，合併刑期為有期徒刑1年5月
    ，原裁定於此範圍內，併考量附表編號1、2所示之罪刑(有
    期徒刑5月、8月)曾經臺灣桃園地方法院以109年度聲字第45
    67號裁定應執行有期徒刑11月(減2個月)；酌定其應執行之
    刑為有期徒刑1年2月(各為有期徒刑5月、8月、4月，共減3
    個月)。綜觀本件原審裁定之刑度並未逾越法律之外部性界
    限，亦無明顯濫用裁量權而有違反法律內部性界限之情形，
    於法自無違誤。
(二)抗告意旨雖以其所犯均為同年度案件，請求重新酌定云云。
    本案附表編號1所示之罪為施用毒品案件，附表編號2、3所
    示之罪固係罪質相同之竊盜罪，惟一為竊取自用小客車之普
    通竊盜罪；另一則為於深夜凌晨侵入住宅竊取屋內之貴重物
    品、現金等物之加重竊盜罪，足見手法及被害人俱屬不同之
    竊盜案件，原審已斟酌受刑人法益侵害類型、犯罪手法、對
    社會治安民眾安全影響之程度及犯罪動機，暨犯罪行為之不
    法與罪責高低等因素所為定刑之裁斷，考量案情併予適度減
    少總刑期，對受刑人所犯如附表所示之罪再給予適度之刑罰
    折扣，而裁定如前述之應執行刑裁定，裁量實屬適當，並無
    明顯不利於受刑人之情事，亦無明顯喪失權衡或有違比例、
    平等原則之情。綜上所述，抗告意旨並無理由，應予駁回。
據上論斷，應依刑事訴訟法第412條，裁定如主文。
中　　華　　民　　國　　110 　年　　6 　　月　　9 　　日
                  刑事第三庭    審判長法　官  張惠立
                                      法  官  張江澤
                                      法  官  劉兆菊
以上正本證明與原本無異。
如不服本裁定，應於收受送達後五日內向本院提出抗告狀。
                                      書記官  吳芝嘉
中　　華　　民　　國　　110 　年　　6 　　月　　10　　日